臺灣高等法院民事裁定　　　　　　　　　100年度抗字第596號
抗　告　人　亞洲化學股份有限公司
法定代理人　李志賢
上列抗告人因與吳訪和間給付薪資強制執行事件聲明異議，對於
中華民國100年3月14日臺灣臺北地方法院100年度事聲字第38號
裁定提起抗告，本院裁定如下：
    主  文
抗告駁回。
抗告程序費用由抗告人負擔。
    理  由
一、按當事人請求公證人就以給付金錢或其他代替物或有價證券
    之一定數量為標的之法律行為作成之公證書，載明應逕受強
    制執行者，得以該公證書為執行名義，聲請強制執行，公證
    法第13條第1項第1款及強制執行法第4條第1項第 4款分別定
    有明文。是於公證書約定就以給付金錢為標的應逕受強制執
    行，即得憑該公證書聲請強制執行。但於公證書約定逕受強
    制執行，目的係在減少訴訟紛爭，而強制執行事件屬非訟事
    件性質，執行法院僅得形式上審究，不得為實體事項之審理
    ，依此公證書取得執行名義，並未經訴訟程序，而無與確定
    判決有同一之效力，是於公證書上約定逕受強制執行，應符
    合明確、適當、可能與適法，使執行法院易於形式上審究，
    倘符合公證書所約定逕受強制執行之要件時，即准予強制執
    行，至公證書上所載債權債務關係存在與否等實體事項，並
    非執行法院所得審究，自不得以債務人就其債權存在與否有
    所爭執，駁回債權人強制執行之聲請。
二、本件相對人吳訪和以兩造間於98年11月27日於原法院所屬律
    衡民間公證人事務所所作成之公證書（即98年度北院民公寅
    字第100489號）為其執行名義，向原法院聲請就抗告人對於
    第三人第一商業銀行股份有限公司等之債權於新臺幣（以下
    同）228萬8,000元之範圍內為強制執行，經原法院以99年度
    司執字第105203號給付薪資強制執行事件受理在案，業據本
    院調取上開強制執行事件全卷，審核屬實，依上開公證書第
    5 條記載：「約定逕受強制執行者其意旨：聘僱方（即抗告
    人）應於聘僱期間依約支付年薪，如未依後附聘任合同第3
    條之約定支付薪資予受聘方（即相對人），聘僱方就未支付
    之薪資，應逕受強制執行。」另公證書所附聘任合同第 1條
    及第3條分別約定：「時間：聘任起日自簽約日(98年11月27
    日)起至10 1年3月10日止。期滿前另行簽約，若未終止，逾
    期日至少延續一年。」、「薪資：（年薪制）a.第一年稅前
    NT＄33 0萬/年，第二/三年至少為NT＄363萬/年。b.每月發
    放月薪為NT＄20.8萬元（稅前），餘額於農曆年前以年終獎
    金依比例發放（例若07/01任職，扣除第一年下半年月薪NT
    ＄124.8萬元，尚餘NT＄40.2萬為年終獎金。…」是相對人
    得請求給付薪資之金額，自公證書及其附件聘任合同所載資
    料為形式上審查，即得以具體確定，自已具備公證法第13條
    第1項第1款規定給付金錢之一定數量之要件。而相對人主張
    抗告人積欠其薪資一節，亦據提出免職令及薪資轉帳簿附於
    上開執行卷宗可稽。是由公證書及其附件聘任合同形式上審
    查，堪認相對人主張之薪資請求權已確定存在，執行法院自
    應於形式上審究後准予強制執行。至抗告人辯稱，前開聘任
    合同係屬通謀虛偽意思而無效，縱認有效亦因公告終止而失
    效等語，並提出亞總（０九）令字第0514號令、新聞報導等
    件為證，惟係涉實體上爭執，尚非執行法院可得置喙。原法
    院司法事務官徒以兩造就薪資債權請求權存否尚有爭執，無
    從逕為執行為由，駁回相對人強制執行之聲請，自有未洽。
    從而原裁定廢棄該院司法事務官之裁定，並無違誤。抗告人
    仍執陳詞指摘原裁定違法，聲明廢棄，為無理由，應予駁回
    。
三、據上論結，本件抗告為無理由，爰裁定如主文。
中    華    民    國   100    年    6     月    28    日
                    民事第十一庭
                        審判長法  官  呂太郎
                              法  官  徐福晉
                              法  官  詹文馨
正本係照原本作成。
本裁定除以適用法規顯有錯誤為理由外，不得再抗告。如提起再
抗告，應於收受後10日內委任律師為代理人向本院提出再抗告狀
。並繳納再抗告費新台幣１千元。
中    華    民    國   100    年    7     月    5     日
                              書記官  洪秋帆